臺灣臺北地方法院民事裁定  
111年度抗字第72號
抗  告  人  呂佳翰即財團法人台北市崔媽媽基金會之董事長




相  對  人  財團法人台北市崔媽媽基金會

上列當事人間聲請變更章程事件，抗告人對於民國110年12月3日
本院110年度法字第257號民事裁定提起抗告，本院裁定如下：
    主  文
抗告駁回。
抗告程序費用新臺幣壹仟元由抗告人負擔。
    理  由
一、按訴訟標的之一部或訴訟費用，裁判有脫漏者，法院應依聲
    請或依職權以判決補充之；當事人就脫漏部分聲明不服者，
    以聲請補充判決論，民事訴訟法第233條第1、2項定有明文
    。次按民事訴訟法第233條第2項後段之聲明不服，既視為補
    充判決之聲請，應由為判決之原法院就其聲請為裁判。上級
    法院不得以下級法院裁判之脫漏部分，既經當事人聲明不服
    ，逕行自為裁判，以免剝奪當事人審級之利益（最高法院86
    年度台上字第1569號裁判意旨參照）。是當事人對於法院未
    經裁判之事項，除得依法聲請補充判決外，不得提起上訴（
    最高法院93年度台上字第2302號裁定意旨參照）。又前開民
    事訴訟法第233條第1、2項規定為裁定、非訟事件所準用，
    亦經民事訴訟法第239條、非訟事件法第36條第3項規定明確
    。
二、本件抗告意旨略以：抗告人為財團法人台北市崔媽媽基金會
    之董事長，該基金會經民國110年9月14日第8屆第2次董事會
    議決議修改捐助章程全文，並向本院聲請變更登記，惟原裁
    定僅就捐助章程第5條、第6條第1項第12款為審理，就其餘
    條項顯有未進行裁判之違誤，爰依法提起抗告等語。
三、經查，抗告人聲請變更財團法人台北市崔媽媽基金會捐助章
    程，業據其提出臺北市政府社會局110年11月15日北市社團
    字第1103158366號函、臺北市政府文化局110年11月19日北
    市文化文創字第1103035460號函、該基金會法人登記證書、
    110年第8屆第2次董事會會議紀錄、章程修正對照表、修正
    後捐助章程全文等為證。觀諸抗告人所提民事聲請法人捐助
    章程變更狀及前述文件內容（見原審卷第59至75頁），可知
    其係就相對人章程修正對照表所列之全部修改條文向法院聲
    請變更，惟原審法院於110年12月3日以110年度法字第257號
    僅針對相對人捐助章程第5條、第6條第1項第12款為駁回聲
    請之裁定，則原審法院就該捐助章程其餘修訂後之條文顯然
    脫漏未為裁定。而抗告意旨雖就原審漏未裁定表示不服，然
    揆諸首揭規定及說明，抗告人尚不得就未經裁判之脫漏部分
    提起抗告，本院亦不得就此脫漏部分逕為裁判。從而，抗告
    人所提抗告，於法自有未洽，不應准許。至該脫漏部分應由
    抗告人聲請原審為補充裁定，始屬適法，附此敘明。　
四、據上論結，本件抗告為不合法，應予駁回，爰裁定如主文。
中　　華　　民　　國　　111 　年　　1 　　月　　26　　日
                  民事第五庭  審判長法  官   匡偉   
　　　　　　　　　　　　　　　　　　法  官   陳乃翊
　　　　　　　　　　　　　　　　　　法  官   劉娟呈
以上正本係照原本作成。　　　　　　　　　　　　　　　　　本裁定不得再抗告。
中　　華　　民　　國　　111 　年　　1 　　月　　26　　日
                                    書記官   廖健宏